【裁判字號】    89,上訴,1081
【裁判日期】    891227
【裁判案由】    重傷害
【裁判全文】
臺灣高等法院刑事判決                          八十九年度上訴字第一八一號
    上  訴  人
    被      告  乙○○
    指定辯護人  本院甲○辯護人
右上訴人因重傷害案件，不服臺灣桃園地方法院八十八年度易字第九三六號，中華民
國八十九年二月十一日第一審判決（起訴案號：臺灣桃園地方法院檢察署八十八年度
偵字第三三七八號）提起上訴，本院判決如左：
    主  文
原決決撤銷。
乙○○傷害人之身體，處有期徒刑柒月。
    事  實
一、乙○○於民國八十八年一月三十一日晚間十一時許，在桃園縣蘆竹鄉○○路○段
    三一三號強益紡織公司內，因丙○○前往強益紡織公司內找尋其女友田香妹，乙
    ○○認為丙○○太晚來訪，竟基於傷害之故意，持該公司所有裝箱用之木板毆打
    丙○○之右上肢，致丙○○受有右側尺骨骨折之傷害。
二、案經被害人丙○○訴由桃園縣警察局大園分局報請台灣桃園地方法院檢察署檢察
    官偵查起訴。
   理  由
一、訊據被告乙○○固坦承有以木板毆打告訴人丙○○之事實，惟辯稱：係告訴人向
    伊施以暴力，伊才以木板防衛之云云。經查，告訴人丙○○確實曾於八十八年一
    月三十一日晚間十時許前往位於桃園縣蘆竹鄉○○路○段三一三號之強益紡織公
    司女生宿舍，尋找其女友田香妹，當時被告乙○○正在田香妹及證人楊淑美之寢
    室吃宵夜，當時乙○○喝令告訴人丙○○離開。丙○○離開後，於稍後十一時四
    十五分許，再由該紡織公司之大門處，依規定登記訪客後，再進入女生宿舍尋其
    女友，被告乙○○竟不知何故，以木棍毆打丙○○等情，業據證人田香妹、楊淑
    美於原審到庭證述屬實（見原審八十九年一月十一日之審判筆錄），並有該紡織
    公司之守衛日誌在卷為憑。又證人楊淑美同時亦證稱：．．乙○○看見丙○○開
    門，就衝出去打他等語，足見，告訴人丙○○並未對被告施以暴力，被告即以木
    板毆打告訴人，所辯顯係卸責之詞，不足採信。又告訴人丙○○之右上肢因被告
    之毆打行為，致右側尺骨骨折，此有財團法人恩主公醫院之診斷證明書在卷為憑
    ，並有該醫院八十九年六月二十八日（八九）恩醫事字第○○七九○號函及檢附
    丙○○之病歷資料各一份在卷可憑。本件事證明確，被告犯行堪以認定。
二、至告訴人丙○○遭被告毆傷後，曾先後前往財團法人恩主公醫院及財團法人長庚
    紀念醫院醫治，並以右前臂及右手指功能殘障等情，固有財團法人長庚紀念醫院
    之診斷證明書在卷可參，惟經本院函詢該院覆稱：「丙○○於八十四年十二月十
    五日因右上肢壓碎傷至本院就診，八十五年三月六日出院，八十五年六月至八十
    八年十月，病患因上述傷勢曾多次於本院住院治療。另病患右前臂及右手指之功
    能障礙係八十四年十二月十五之傷害造成」等情，有該院八十九年十一月十日（
    八九）長庚院法字第○三八九號函附於本院卷可參，是被告之犯行僅能構成普通
    傷害罪，尚難以傷害致重傷罪論擬。
三、核被告所為係犯刑法第二百七十七條第一項之傷害罪，原審對被告為科刑之判決
    ，固非無見，惟查被告毆打告訴人致受傷之行為應僅該當於普通傷害罪，已如前
    述，原判決論以傷害致重傷罪，認事用法即有違誤；被告上訴意旨猶執陳詞否認
    犯罪，雖不足取，惟原判決既有可議，應由本院將原判決撤銷改判。爰審酌被告
    犯罪之動機、目的、手段及犯罪後之態度，且迄今仍未與告訴人達成和解等一切
    情狀，量處如主文第二項所示之刑，以示懲儆。
據上論斷，應依刑事訴訟法第三百六十九條第一項前段、第三百六十四條、第二百九
十九條第一項前段、刑法第二百七十七條第一項，罰金罰鍰提高標準條例第一條前段
，判決如主文。
本案經檢察官郭啟東到庭執行職務。
中      華      民      國      八十九      年    十二    月    二十七  日
                              臺灣高等法院刑事第二十一庭
                                  審判長法  官  葉  騰  瑞
                                        法  官  江  國  華
                                        法  官  莊  明  彰
右正本證明與原本無異。
檢察官如不服本判決應於收受送達後十日內向本院提出上訴書狀，其未敘述上訴之理
由者並得於提起上訴後十日內向本院補提理由書（均須按他造當事人之人數附繕本）
。
                                        書記官  廖  嫣  雯
中      華      民      國      八十九      年    十二    月    二十七  日
附錄：本判決論罪科刑法條全文
刑法第二百七十七條
傷害人之身體或健康者，處三年以下有期徒刑、拘役或一千元以下罰金。
犯前項之罪，因而致人於死者，處無期徒刑或七年以上有期徒刑，致重傷者，處三年
以上、十年以下有期徒刑。


司法院資訊處製作；財團法人民間司法改革基金會備份。
